【裁判字號】    95,抗,12
【裁判日期】    950920
【裁判案由】    遺產繼承
【裁判全文】
臺灣臺東地方法院民事裁定                95年度抗字第12號
抗  告  人  甲○○
代  理  人  丙○○
上列抗告人因被繼承人乙○遺產繼承事件，對於中華民國95年5
月4日本院95年度聲繼字第23號所為裁定提起抗告，本院裁定如
下：
    主  文
抗告駁回。
抗告費用新臺幣壹仟元由抗告人負擔。
    理  由
一、抗告人於原法院聲明意旨略以：抗告人為被繼承人乙○在大
    陸地區之妹，被繼承人於民國92年3月18日死亡，依民法第1
    138條第3款規定，抗告人對被繼承人遺產有繼承權，爰依法
    向本院為聲明繼承之意思表示等語。原法院則以：抗告人聲
    明繼承，固據提出被繼承人除戶戶籍謄本、繼承系統表、大
    陸地區江西省上高縣公證處作成之親屬關係公證書影本、委
    託書公證書影本等文件為證，惟未提出經財團法人海峽文化
    交流基金會驗證符合繼承人身分之證明文件。經原法院於95
    年3月28日命抗告人應於收受通知送達後1個月內補正前開相
    關證據，該項裁定於95年3月30日送達抗告人之代理人，抗
    告人逾期未為補正，其聲明為不合法，而駁回其聲明。
二、抗告意旨略以：被繼承人乙○為臺灣地區人民，於92年3月1
    8日死亡，抗告人係其繼承人等語，並提出經財團法人海峽
    交流基金會驗證之大陸地區江西省上高縣公證處作成之親屬
    關係公證書為證。
三、按依臺灣地區與大陸地區人民關係條例第7條規定，在大陸
    地區製作之文書，經行政院設立或指定之機構或委託之民間
    團體驗證者，推定為真正。而該條所稱之真正，係指形式上
    之真正而言，至該文書之內容是否足以證明某一待證事實存
    在，仍需法院綜合一切事實證據予以判斷，並非該文書一經
    提出，法院即不須就其他法院應依職權調查之事項予以調查
    。經查，抗告人主張之事實，固於原法院提出上開書證以資
    為憑，復於提起抗告時，檢附經財團法人海峽交流基金會驗
    證之大陸地區江西省上高縣公證處作成之親屬關係公證書正
    本為證。惟就其於原法院所提出之委託書公證書影本，及抗
    告人與被繼承人親屬關係是否存在之情，經本院於95年6月8
    日命抗告人應於收受通知送達後1個月內補正經財團法人海
    峽交流基金會驗證之委託書公證書原本，及抗告人與被繼承
    人間之書信往來文件、合影照片、匯款資料或其他足以證明
    聲明人與被繼承人間親屬關係存在之證明資料，該項通知業
    於95年6月13日送達抗告人之代理人，有送達證書1件在卷可
    稽，抗告人迄今仍未補正，而僅以書信檢附未經認證之龍門
    縣公安局路溪派出所及路溪鎮路溪村證明書陳明確係被繼承
    人之胞妹。則抗告人所製作之委託書既未依臺灣地區與大陸
    地區人民關係條例施行細則第38條規定，經財團法人海峽交
    流基金會驗證，此核與法定程式有違外，抗告人是否確為被
    繼承人之合法繼承人亦堪存疑。再者，經原法院依職權向行
    政院國軍退除役官兵輔導委員會馬蘭榮譽國民之家調取被繼
    承人之親屬關係資料，依該榮家於90年3月15製作之被繼承
    人親屬關係表記載，被繼承人乙○眼瞎、重聽，無法溝通，
    無法告知大陸有無親人等語，有該榮家95年3月23日馬家輔
    字第0950000853號函檢附親屬關係表附卷可稽。則抗告人既
    逾期未能提出其為被繼承人合法繼承人之其他資料供本院審
    酌，依上開證據所示，自不足以證明聲明人確為被繼承人之
    合法繼承人。是原法院駁回抗告人之聲明，於法洵無違誤。
    抗告意旨指摘原裁定不當，求為廢棄，為無理由，應予駁回
    。
四、據上論結：本件抗告為無理由，依非訟事件法第46條、第21
    條第1項前段、第24條第1項，民事訴訟法第495條之1第1項
    、第449條第1項、第95條、第78條，裁定如主文。
中    華    民    國    95    年    09    月    20    日
                  民事庭    審判長法  官  王漢章
                                  法  官  連雅婷
                                  法  官  林恒祺
如不服本裁定，僅得於收受本裁定正本送達後10日內，以適用法
規顯有錯誤為理由，向本院提出再抗告狀(須附繕本1份及繳納再
抗告費用新臺幣1,000元)，經本院許可後始可再抗告。
中    華    民    國    95    年    9     月    20    日
                                  書記官  張夜明


司法院資訊處製作；財團法人民間司法改革基金會備份。
